臺灣臺中地方法院民事裁定　　　　　　 100年度再易字第19號
再審原告　尤炳南
再審被告　尤文雄
上列當事人間請求給付遷葬費用事件，再審原告對於本院民國
99年度簡上字第231號第二審確定判決提起再審之訴，本院裁定
如下：
    主      文
再審之訴駁回。
再審訴訟費用由再審原告負擔。
    理      由
一再審原告主張：
  (一)再審原告於民國99年9月16日提出之「討論及協定事實確持
    書」，其中二結果載明：「...3.尤炳南為該案負責親自拜
    訪各有義務面對面商討均云：由代表人負責辦理即可。A.遷
    葬地點是觀音座蓮尤英卿公墓地合葬（多數決）。B.經費不
    設限，又順俗慣例由男系直屬分三房三等比分擔，各房內連
    帶負責。由代表人依規範按實處理。事實無訛特此確持。」
    認明決定合葬之合法性。又再審原告為證明家族內，各房子
    孫多數決，將提出墓園修建及祖骸合葬完工及各房子孫祭拜
    合照相片。以上均可佐證遷葬行為係在各房多數決下，由再
    審原告取得授權據以執行，符合民間慎終追遠，孝敬先祖之
    先例。再者，合葬地點為祖先留下做為私人墓園之用，存在
    已久視同合法，整修墓園既未破壞水土保持或環境衛生，亦
    無擴大面積，何來欠缺合法性？豈能任由再審被告推翻多數
    人做出之決議？況法無明文強制規定合葬之骨骸應放置於納
    骨堂。職是，原確定判決認再審原告之遷葬行為與遷葬地點
    欠缺合法性實有違誤。
  (二)尤英卿、尤鍾粉、尤有寬遷葬經費決算結果共計新臺幣（下
    同）430,000元，依分擔比例，再審被告應分擔113,000元，
    原確定判決竟只判准骨骸存放納骨堂之費用80,000元，顯不
    符比例，也違背民間在私人墓園合葬祖骸，方便祭祀之情。
  (三)綜上，原確定判決就「討論及協定事實確持書」、「相片」
    、「決算報告書」等足影響判決之重要證物均漏未斟酌，影
    響再審原告之聲譽及權益至鉅。為此，爰依民事訴訟法第
    436條之7之規定，提起本件再審之訴，並聲明：1.原判決不
    利於再審原告部分廢棄；2.再審被告應給付再審原告113,00
    0元，及自99年2月12日起至清償日止，按年息百分之5計算
    之利息；3.請依職權宣告假執行。
二按再審之訴，應於30日之不變期間內提起。前項期間，自判決
  確定時起算，判決於送達前確定者，自送達時起算；其再審之
  理由發生或知悉在後者，均自知悉時起算，民事訴訟法第500
  條第1項、第2項前段定有明文。查本院99年度簡上字第231號
  民事判決係於100年6月24日宣示，因兩造均不得上訴而確定，
  該判決書並於100年6月30日送達兩造等節，業經本院依職權調
  取上開民事卷宗查閱屬實。又觀諸再審原告所主張之再審理由
  (一)部分，關於「討論及協定事實確持書」、「墓園修建及祖骸
  合葬完工及各房子孫祭拜合照相片」之證物，係於原審判決前
  已存在之書證，並據再審原告於原審提出；而再審理由(二)部分
  ，關於「決算報告書」上所載之遷葬費用，如工程款364,000
  元、事務費6,000元、行政規費60,000元，亦早於原審判決前
  即已發生，此為再審原告所知悉。準此，再審原告自100年6月
  30日收受該民事判決時起，迄至100年10月4日始以上開事由提
  起本件再審之訴（此有再審原告所提之民事再審聲請狀上之收
  文日期戳章在卷為憑），顯已逾30日不變期間，揆諸前揭規定
  ，其提起本件再審之訴即不合法，應予駁回。
三依民事訴訟法第502條第1項、第95條、第78條，裁定如主文。
中    華    民    國   100    年    11    月    15    日
                  民事第四庭    審判長法  官  陳學德
                                      法  官  黃文進
                                      法  官  林筱涵
以上正本係照原本作成。
如對本裁定抗告，須於裁定送達後10日內向本院提出抗告狀，並
繳納抗告費新臺幣1,000元。
中    華    民    國   100    年    11    月    15    日
                                      書記官